【裁判字號】    98,金訴,29
【裁判日期】    990402
【裁判案由】    銀行法等
【裁判全文】
臺灣臺北地方法院刑事判決              98年度金訴字第29號
    公  訴  人  臺灣臺北地方法院檢察署檢察官
    被      告  丙○○
    選任辯護人  羅興章律師
    被      告  戊○○
    選任辯護人  范晉魁律師
    被      告  辛○○
    選任辯護人 李尚澤律師
上開被告等因違反銀行法等案件，經檢察官提起公訴（九十七年
度偵字第一○六○七號），本院判決如下：
    主  文
丙○○共同連續銀行職員，意圖為自己及第三人不法之利益，而
為違背其職務之行為，致生損害於銀行之財產，處有期徒刑陸年
。
戊○○共同連續銀行職員，意圖為自己及第三人不法之利益，而
為違背其職務之行為，致生損害於銀行之財產，累犯，處有期徒
刑貳年。
辛○○共同連續銀行職員，意圖為自己及第三人不法之利益，而
為違背其職務之行為，致生損害於銀行之財產，處有期徒刑壹年
捌月。
    事  實
一、戊○○前因業務過失傷害案件，經本院以九十一年度交易字
    第九四號判處有期徒刑三月確定，並於民國九十二年三月三
    十一日易科罰金而執行完畢。
二、丙○○係板信商業銀行（下稱板信銀行）信義分行放款部襄
    理，負責辦理房屋貸款及對借款戶、保證人進行徵信、對保
    程序等業務，為從事業務之人，戊○○為力霸房屋仲介公司
    加盟店（設於臺北市○○路○段五八七號）之實際負責人，
    丙○○明知戊○○所轉介如附表一所示之各筆房地貸款申請
    案申貸人均為戊○○使用之人頭，而如附表一所示之各筆房
    地貸款申請案均有使用如附表一所示之偽造、變造之文件（
    偽造、變造文件細節詳如附表一所示），竟因戊○○許以依
    據貸款難度而給予如附表一所示貸款金額百分之二至百分之
    四點二四之佣金，丙○○即與戊○○、真實姓名年籍不詳自
    稱「周欽偉」（下稱「周欽偉」）、「小吳」（下稱「小吳
    」）、「林先生」之成年男子共同基於意圖為自己及第三人
    之不法利益、行使偽造、變造私文書、業務上登載不實文書
    之概括犯意聯絡及行為分擔，自九十三年十一月起至九十五
    年一月間止，由戊○○自行尋覓或經由「周欽偉」、「小吳
    」覓得如附表一所示不知情之李志偉等人（仲介情形詳如附
    表一所示），分別擔任如附表一所示各筆房地貸款申請案之
    名義申貸人及保證人，再於如附表一所示之時間，連續以自
    行依報載廣告向真實年籍不詳自稱「林先生」（下稱「林先
    生」）之成年男子購買或「周欽偉」、「小吳」提供如附表
    一所示經偽造任職公司、年薪等項之不實財力資料（偽造之
    不實財力資料取得情形詳如附表一所示），及自行變造提高
    價款之買賣契約書等不實文件向板信銀行丙○○提出貸款申
    請，丙○○受理如附表一所示之各筆房地貸款申請後，竟連
    續違背職務未依規定就如附表一所示之各筆房地貸款申貸人
    及保證人進行徵信程序，並將戊○○所提供如附表一所示經
    變造之文件上關於申貸人、保證人任職公司、年資、買賣價
    格等不實事項轉載於如附表一所示之業務上文書，致使板信
    銀行相關承辦人員陷於錯誤予以核貸、撥款如附表一所示之
    款項，足以生損害於板信銀行、如附表一所示房地買賣契約
    相對人、如附表一所示不實扣繳憑單所載之名義扣繳義務人
    ，丙○○並取得如附表一所示之佣金，嗣後如附表一所示之
    各筆房地貸款陸續轉為催收、呆帳未償以致生損害於板信銀
    行之財產。
三、辛○○為中信房屋龍江加盟店之實際負責人，時任板信銀行
    信義分行放款部襄理之丙○○明知辛○○所轉介如附表二所
    示之各筆房地貸款申請案申貸人均為辛○○使用之人頭，而
    如附表二所示之各筆房地貸款申請案均有使用如附表二所示
    之偽造、變造之文件（偽造、變造文件細節詳如附表二所示
    ），且如附表二所示申貸人與保證人間並無親戚關係，竟因
    辛○○許以如附表二所示之金錢對價，丙○○即承前概括犯
    意而與辛○○共同基於意圖為自己及第三人之不法利益、行
    使偽造、變造私文書、業務上登載不實文書之概括犯意聯絡
    及行為分擔，於如附表二所示之時間，辛○○即自行尋得如
    附表二所示不知情之己○○等人，分別擔任如附表二所示各
    筆房地貸款申請案之名義申貸人及保證人，並連續提供自行
    偽造、變造如附表二所示之不實財力資料等文件，且告知如
    附表二所示申貸人與保證人間有親戚關係，向板信銀行丙○○提出貸款申請，丙○○受理如附表二所示之各筆房地貸款
    申請後，竟連續違背職務未依規定就如附表二所示之各筆房
    地貸款申貸人及保證人進行徵信程序，並將辛○○所提供如
    附表二所示經變造之文件上及告知關於申貸人、保證人任職
    公司、年資、申貸人與保證人之親戚關係等不實事項轉載於
    如附表二所示之業務上文書，致使板信銀行相關承辦人員陷
    於錯誤予以核貸、撥款如附表二所示之款項，足以生損害於
    板信銀行、如附表二所示不實扣繳憑單所載之名義扣繳義務
    人，丙○○並取得如附表二所示之佣金，嗣後如附表二所示
    之各筆房地貸款陸續轉為催收、呆帳以致生損害於板信銀行
    之財產。
四、案經法務部調查局臺北市調查處報請臺灣臺北地方法院檢察
    署檢察官偵查起訴。
    理  由
壹、事實認定部分：
一、被告丙○○、戊○○、辛○○之答辯要旨：
  (一)就犯罪事實欄二所示部分：
  (1)訊據被告丙○○固不爭執其於上開時間在板信銀行信義分行
    任職，負責辦理房屋貸款及對借款戶、保證人進行徵信、對
    保程序等業務，其於任職期間確曾受理如附表一所示之各筆
    房地貸款申請案件，附表一所示之各筆房地貸款申請案件所
    檢附之財力文件及買賣契約均係分經偽造、變造，其於受理
    後，有將如附表一所示財力文件及買賣契約之不實事項轉載
    在其如附表一所示業務文書上，板信銀行並因而核貸並撥款
    如附表一所示，嗣後如附表一所示之各筆房地貸款陸續轉為
    催收、呆帳而致生損害於板信銀行之財產，另其確有填製如
    附表一所示之存摺類取款憑證等情，惟矢口否認有何銀行職
    員背信、行使變造私文書、行使業務登載不實文書之犯行，
    並辯稱：伊事先並不知如附表一所示之財力文件及買賣契約
    文件係分經偽造、變造，亦不知道如附表一所示之申貸人、
    保證人為戊○○之人頭，且伊並未與戊○○達成協議收受佣
    金，伊係受戊○○請求而代填如附表一所示之存摺類取款憑
    證，並未持以提款。伊確實有按規定程序進行徵信、對保程
    序云云。
  (2)被告戊○○就如犯罪事實欄二所示之犯罪事實均坦白承認。
  (二)就犯罪事實欄三所示部分：
  (1)被告丙○○固不爭執其於上開時間在板信銀行信義分行任職
    ，負責辦理房屋貸款及對借款戶、保證人進行徵信、對保程
    序等業務，其於任職期間確曾受理如附表二所示之各筆房地
    貸款申請案件，附表二所示之各筆房地貸款申請案件所檢附
    之財力文件均係分經偽造、變造，且如附表二所示申貸人與
    保證人間亦無親戚關係，其於受理後，有將如附表二所示財
    力文件、買賣契約及申貸人與保證人間具親戚關係之不實事
    項轉載在其如附表二所示業務文書上，板信銀行並因而核貸
    並撥款如附表二所示，嗣後如附表二所示之各筆房地貸款陸
    續轉為催收、呆帳而致生損害於板信銀行之財產，另其確有
    填製如附表二所示之存摺類取款憑證等情，惟矢口否認有何
    銀行職員背信、行使變造私文書、行使業務登載不實文書之
    犯行，並辯稱：伊事先並不知如附表二所示之財力文件及買
    賣契約文件係經偽造，亦不知如附表二所示保證人與申貸人
    間無親戚關係及如附表二所示之申貸人、保證人為辛○○之
    人頭，且伊亦未與辛○○達成協議收受佣金，伊係受辛○○
    請求而代填如附表二所示之存摺類取款憑證，並未持以提款
    。伊確實有按照規定程序進行徵信、對保程序云云。
  (2)被告辛○○固不爭執其於如附表二所示之時間，檢附資料向
    板信銀行丙○○提出貸款申請，如附表二編號一所示之申貸
    人、保證人均為其找來之人頭，如附表二所示各筆房地貸款
    申請案所檢附之不實財力資料均分為其所偽造、變造，而如
    附表二所示之申貸人與保證人間並無親戚關係，丙○○受理
    如附表二所示之貸款申請後，即將如附表二所示財力文件及
    申貸人與保證人間具親戚關係之不實事項轉載在其如附表二
    所示業務文書上，板信銀行並因而核貸並撥款如附表二所示
    ，嗣後如附表二所示之各筆房地貸款陸續轉為催收、呆帳而
    致生損害於板信銀行之財產等情（坦承有行使偽造、變造私
    文書、詐欺等犯行），惟矢口否認有何與被告丙○○共犯銀
    行職員背信罪及行使業務登載不實文書罪之犯行，並辯稱：
    如附表二編號二所示之申貸人癸○○、保證人卯○○並非伊
    之人頭，不知道為何人告知丙○○如附表二所示之申貸人與
    保證人具有親戚關係，伊不知於九十四年六月六日自己○○
    貸款專戶提領十六萬五千元及於九十四年三月二十二日自癸○○貸款專戶提款十六萬六千元之目的為何，可能為支付仲
    介費，亦可能為支付買賣尾款，伊有可能請丙○○代填如附
    表二所示之存摺類取款憑證，並未請丙○○具以提領款項，
    亦未給丙○○任何佣金，丙○○事先並不知道如附表二編號
    一所示貸款案申貸人、保證人為伊人頭一節，及使用如附表
    二所示偽造、變造私文書等情。癸○○之分期付款係因癸○○之先生向伊借貸，伊才請公司小姐吳孟縈或張永偉轉匯至
    癸○○貸款專戶。另伊於偵查中所述，係指於本案貸款轉為
    催收後，丙○○來問，伊才告知如附表二編號一之申貸人為
    伊之人頭云云。
二、經查：
  (一)證據能力部分：
  (1)被告丙○○部分：
  被告丙○○對於以下本院作為判斷依據之各項證據資料，除
    被告戊○○於調查局接受詢問、偵查中接受檢察官訊問時所
    為之陳述（此部分有無證據能力之判斷詳如後述）外，均同
    意或不爭執其證據能力，本院審酌該等言詞供述及書面作成
    時之情況認為適當，均無不宜作為證據之情事，依刑事訴訟
    法第一百五十九條之五規定，是除被告戊○○於調查局接受
    詢問、偵查中接受檢察官訊問時所為之陳述外之前開證據資
    料，均得作為證據。
  被告戊○○於調查局接受詢問時所為陳述有證據能力之認定
    依據：
    (甲)按被告以外之人於審判外之言詞或書面陳述，除法律有規
      定者外，不得作為證據；被告以外之人於檢察事務官、司
      法警察官或司法警察調查中所為之陳述，與審判中不符時
      ，其先前之陳述具有較可信之特別情況，且為證明犯罪事
      實存否所必要者，得為證據，刑事訴訟法第一百五十九條
      第一項、第一百五十九條之二分別定有明文。
    (乙)本案被告戊○○於九十六年十二月十七日、九十七年四月
      十四日在調查局接受詢問時所為之陳述，明確敘明被告丙○○就如附表一所示之各筆房地貸款案均未進行徵信程序
      ，且被告丙○○會按貸款難易度、增加貸款額度等理由，
      向伊索取百分之二至百分之三之佣金等情，嗣被告戊○○
      於本院審理中以證人身分具結證言時則稱：會安排有人按
      如附表一所示之各筆房地貸款申請時所填載之電話接聽照
      會電話，而於認識丙○○時之時空背景，銀行房地貸款可
      以搭配信用貸款，取決於經辦，貸款額度甚至可以達百分
      之百或百分之一百二十，基於希望貸款額度可以寬鬆一點
      之想法，所以有詢問丙○○桌面下的交易怎麼算，丙○○
      說基本上是百分之二，這也是投資客業界的行規，後來告
      訴丙○○申貸財力資料有變動後，並沒有另外多給，還是
      算在原來的百分之二內等語，有相關調查局筆錄及審判筆
      錄在卷可參，可知被告戊○○於九十六年十二月十七日、
      九十七年四月十四日在調查局接受詢問時所為之陳述，與
      被告戊○○於本院審理中具結證言即有不符之處。
    (丙)被告戊○○於本院準備程序時自稱：事實經過確實如同調
      查局及偵查中之筆錄所載，伊之陳述均出於自由意志等語
      （見本院卷一第八三頁），且被告戊○○於調查局、偵查
      中及本院審理中就本案犯罪事實均為認罪之陳述，詳如卷
      附歷次筆錄所載，況被告戊○○與丙○○於本院審理程序
      中均自稱：於丙○○因本案自板信銀行離職後，戊○○尚
      有順道前往丙○○新莊任職之公司看看丙○○等語（見本
      院九十九年三月八日審判筆錄第四頁），被告戊○○、丙○○於本案遭人發覺後既尚能維持平常之交往，亦可見被
      告戊○○於自身承認犯罪情況下，並無故意編織虛假情節
      誣陷被告丙○○之必要，此外，被告戊○○於調查局接受
      詢問時，距離本案案發日期較近，記憶較為深刻而可立即
      反應所知，較不易因時隔日久而對案情記憶模糊，甚或遺
      忘，且又較無來自被告丙○○同庭在場之人情壓力，由上
      開各具體情節以觀，被告戊○○於調查局接受詢問時所為
      之陳述，顯具有較為可信之特別狀況，再參以本案犯罪事
      實欄二所示之犯罪事實經過，主要存在於被告戊○○與丙○○之間，並無從以其他證據取代而達到同一目的，亦屬
      證明犯罪事實存否所必要，綜上所述，被告戊○○於調查
      局接受詢問時所為之陳述，依據刑事訴訟法第一百五十九
      條之二之規定，有證據能力。
  被告戊○○於九十七年七月十六日以被告身分接受檢察官訊
    問之陳述有證據能力之認定依據：
    (甲)按證人、鑑定人依法應具結而未具結者，其證言或鑑定意
      見，不得作為證據，刑事訴訟法第一百五十八條之三定有
      明文。次按於檢察官偵訊時以共同被告之地位所為供述，
      並非以證人之身分經提訊，故檢察官雖未命其具結，仍有
      證據能力，此與刑事訴訟法第一百五十八條之三規定係以
      證人地位出庭，依法應具結而未具結之證言，不得作為證
      據之情形有異；刑事訴訟法第一百五十八條之三規定：「
      證人、鑑定人依法應具結而未具結者，其證言或鑑定意見
      ，不得作為證據」，所謂「依法應具結而未具結者」，係
      指檢察官或法官依刑事訴訟法第一百七十五條之規定，以
      證人身分傳喚被告以外之人（證人、告發人、告訴人、被
      害人、共犯或共同被告）到庭作證，或雖非以證人身分傳
      喚到庭，而於訊問調查過程中，轉換為證人身分為調查時
      ，此時渠等供述之身分為證人，則檢察官、法官自應依本
      法第一百八十六條等有關具結之規定，命證人供前或供後
      具結，其陳述始符合第一百五十八條之三之規定，而有證
      據能力。若檢察官非以證人身分傳喚而以共犯、共同被告
      身分傳喚到庭為訊問時，其身分既非證人，即與「依法應
      具結」之要件不合，縱未命其具結，純屬檢察官調查證據
      職權之適法行使，當無違法可言。而前揭不論在檢察官或
      他案在法官面前作成未經具結之陳述筆錄，係屬被告以外
      之人向檢察官或於審判外向法官所為之陳述，本質上屬於
      傳聞證據，基於保障被告在憲法上之基本訴訟權，除該被
      告以外之人死亡、身心障礙致記憶喪失或無法陳述、滯留
      國外或所在不明而無法傳喚或傳喚不到、或到庭後拒絕陳
      述等情形外，如已經法院傳喚到庭具結而為陳述，並經被
      告之反對詰問，前揭非以證人身分而在檢察官、法官面前
      未經具結之陳述筆錄，除顯有不可信之情況者外，依刑事
      訴訟法第一百五十九條之一第一項、第二項，仍非不得為
      證據，惟應於判決內敘明其符合傳聞證據例外之理由。不
      能因陳述人未經具結，即一律適用本法第一百五十八條之
      三之規定，排除其證據能力，最高法院分別著有九十三年
      度臺上字第六七六一號、九十九年臺上字第九九四號裁判
      要旨可參。本件被告戊○○於九十七年七月十六日接受檢
      察官訊問時，係以被告身分接受檢察官之訊問而非以證人
      身分應訊，檢察官自無從依法命被告戊○○具結，是揆諸
      前開規定及說明，被告戊○○於九十七年七月十六日接受
      檢察官訊問時之陳述，自難以刑事訴訟法第一百五十八條
      之三排除其證據能力。
    (乙)按被告以外之人於偵查中向檢察官所為之陳述，除顯有不
      可信之情狀者外，得為證據，刑事訴訟法第一百五十九條
      之一第二項定有明文。就本案被告戊○○於九十七年七月
      十六日接受檢察官訊問時所為之陳述，而被告丙○○未就
      上開陳述有何顯不可信之情狀提出任何證據資料以供調查
      ，且本院於本案審理中業以證人身分傳喚被告戊○○接受
      交互詰問，被告丙○○之對質詰問權已獲保障，是依據上
      開規定及綜合前述，應認被告戊○○於九十七年七月十六
      日接受檢察官訊問時之陳述具有證據能力。
  被告戊○○於九十七年七月二十九日以證人身分具結接受檢
    察官訊問所為之證言有證據能力之認定依據：
    按被告以外之人於偵查中向檢察官所為之陳述，除顯有不可
    信之情狀者外，得為證據，刑事訴訟法第一百五十九條之一
    第二項定有明文。本案被告戊○○於九十七年七月二十九日
    接受檢察官訊問時所為之陳述，業已依法具結等情，有相關
    結文在卷可參，而被告丙○○復未就被告戊○○上開結證證
    言有何顯不可信之情狀提出任何證據資料以供調查，是依據
    上開規定，應認被告戊○○於九十七年七月二十九日於偵查
    中之結證證言具有證據能力。
  (2)被告戊○○、辛○○部分：
    被告戊○○、辛○○對於以下本院作為判斷依據之各項證據
    資料，均同意或不爭執其證據能力，本院審酌該等言詞供述
    及書面作成時之情況認為適當，均無不宜作為證據之情事，
    依刑事訴訟法第一百五十九條之五規定，均得在本案被告戊○○、辛○○部分作為證據。
  (二)犯罪事實欄二之實體認定部分：
  (1)被告戊○○部分：
    上開犯罪事實，業經被告戊○○於偵查及本院審理中坦白承
    認，核與證人王愛琳、徐傑聖、林聖修、姚又誠、廖文宗、
    陳大偉、徐家生、丑○○○、子○○證述情節大致相符，並
    有如附表一所示各筆房地貸款之交易明細、個人戶授信申請
    書及相關財力證明資料、徵信報告、撥款申請書暨客戶基本
    資料表、收支分析暨徵信報告表、徵信報告表（貸款人、保
    證人）、聯徵中心資料、票據信用查詢單、個人戶授信申請
    書、授信戶個人資料表（貸款人、保證人）、個人戶審核授
    信資料查詢檢核表、板信銀行臺北區域中心授信審議小組會
    議記錄、個人戶授信批覆書、貸款人、保證人身分證資料、
    戶口名簿、任職公司基本資料查詢、貸款人扣繳憑單、薪資
    單、薪俸袋、保證人扣繳憑單、勞保卡、薪資單、貸款人財
    力銀行存摺明細、保證人財力銀行存摺明細、不動產買賣契
    約書、不動產鑑價表、騰本、不動產估價報告書、款項匯出
    資料（含匯出匯款申請書、傳票、洗錢登記表）、放款帳戶
    帳卡明細查詢（本金）、催收紀錄、撥款申請書、個人戶受
    理文件檢查暨追蹤表、撥款文件檢查暨追蹤表、收支分析試
    算表、授信複審表、借款契約書、切結書、放款交易清單、
    委託代扣繳約定書、逾期戶自行查核報告表、如附表一所示
    申貸人、保證人之所得扣繳憑單與財稅中心資料不符情形一
    覽表、如附表一所示申貸人、保證人之稅務電子閘門財產所
    得調件明細表在卷可資佐證，被告戊○○自白與事實相符。
  (2)被告丙○○部分：
  本案被告丙○○於上開時間在板信銀行信義分行任職，負責
    辦理房屋貸款及對借款戶、保證人進行徵信、對保程序等業
    務，於任職期間確曾受理如附表一所示之各筆房地貸款申請
    案件，附表一所示之各筆房地貸款申請案件所檢附之財力文
    件及買賣契約均係分經偽造、變造，被告丙○○於受理後有
    將如附表一所示財力文件及買賣契約之不實事項轉載在其如
    附表一所示業務文書上，板信銀行並因而核貸並撥款如附表
    一所示之款項，嗣後如附表一所示之各筆房地貸款陸續轉為
    催收、呆帳而致生損害於板信銀行之財產，另如附表一所示
    之存摺類取款憑證確為被告丙○○填載等情，為被告丙○○
    所不爭執，核與被告戊○○於調查局詢問時、偵查及本院審
    理中陳述、證人王愛琳、徐傑聖、林聖修、姚又誠、廖文宗
    、陳大偉、徐家生於偵查中具結證言、證人丑○○○、子○○於本院審理中結證情節大致相符，並有如附表一所示各筆
    房地貸款之交易明細、個人戶授信申請書及相關財力證明資
    料、徵信報告、撥款申請書暨客戶基本資料表、收支分析暨
    徵信報告表、徵信報告表（貸款人、保證人）、聯徵中心資
    料、票據信用查詢單、個人戶授信申請書、授信戶個人資料
    表（貸款人、保證人）、個人戶審核授信資料查詢檢核表、
    板信銀行臺北區域中心授信審議小組會議記錄、個人戶授信
    批覆書、貸款人、保證人身分證資料、戶口名簿、任職公司
    基本資料查詢、貸款人扣繳憑單、薪資單、薪俸袋、保證人
    扣繳憑單、勞保卡、薪資單、貸款人財力銀行存摺明細、保
    證人財力銀行存摺明細、不動產買賣契約書、不動產鑑價表
    、騰本、不動產估價報告書、款項匯出資料（含匯出匯款申
    請書、傳票、洗錢登記表）、放款帳戶帳卡明細查詢（本金
    ）、催收紀錄、撥款申請書、個人戶受理文件檢查暨追蹤表
    、撥款文件檢查暨追蹤表、收支分析試算表、授信複審表、
    借款契約書、切結書、放款交易清單、委託代扣繳約定書、
    逾期戶自行查核報告表、如附表一所示申貸人、保證人之所
    得扣繳憑單與財稅中心資料不符情形一覽表、如附表一所示
    申貸人、保證人之稅務電子閘門財產所得調件明細表、板信
    銀行九十八年十月二十八日函覆資料在卷可資佐證，自堪信
    上開事實為真實。
  被告戊○○於調查局接受詢問時供稱：如附表一所示之各筆
    房地貸款之申貸人、保證人均為伊自行尋覓或透過「小吳」
    、「周欽偉」仲介找來的人頭，為了要增加貸款金額，伊在
    貸款之前會先傳真建物及土地謄本給丙○○，並寫上要貸款
    之金額，丙○○再通知伊確實可貸得之款項，要伊按照貸款
    金額的八、九成反推製作不實虛增買賣價款之契約，而如附
    表一之申貸人、保證人之財力資料，有的是仲介的「小吳」
    提供的、有的是伊依報載廣告向「林先生」購買的，伊即檢
    附如附表一所示之不實文件向丙○○辦理貸款，而伊遞送人
    頭戶貸款資料時，均有知會丙○○是不實貸款資料，丙○○
    事先就知道如附表一所示之申貸人、保證人均為人頭，申請
    貸款檢附之買賣契約及財力資料內容均係不實，丙○○會再
    按貸款難易度及增加貸款額度等理由，向伊索取貸款額度百
    分之二至百分之三之佣金，待撥款後，丙○○即於銀行撥款
    當日自行由貸款專戶中提領現金，其中如附表一編號一、二
    、三、五、七、八、九所示由丙○○自行填製存摺類取款憑
    證取款部分，係伊給丙○○之佣金，如附表一編號四所示部
    分，伊確實有支付百分之二至百分之三之佣金，但已忘記如
    何支付。另如附表一所示各筆房地貸款案均係由丙○○負責
    徵信及對保，但丙○○均未實際進行徵信及對保，所有貸款
    戶、保證人均未接到知會及查證之電話，對保地點是在板信
    銀行信義分行附近之咖啡店，對保時，丙○○會先在要簽的
    文件以鉛筆畫圈指示對保人簽名，因丙○○與伊事先已有默
    契，丙○○不會過問對保人之基本資料，但如果咖啡廳客人
    比較多時，丙○○會假意詢問人頭貸款戶之情形，以免他人
    起疑等語（分見本案調查局卷第三一頁至第三四頁、第五七
    頁至第五九頁）；被告戊○○於偵查中陳稱：如附表一所示
    之申貸人均為伊之人頭而無購屋意願，貸款用之財力資料，
    有些是伊購買的，有些是仲介人給的，丙○○知道找人頭戶
    貸款是投資客的作法，丙○○也知道如附表一所示之房地其
    實都是伊個人要買的，而丙○○在順利核貸後可以取得核貸
    金額百分之一到百分之二之好處，有時個案較困難，會就個
    案洽談報酬，丙○○會取已蓋章之空白取款憑證去領報酬等
    語（見本案偵查卷一第四三頁至第四五頁）；而如附表一編
    號一、三、五至九所示之存款類取款憑證（分見本院卷一第
    二九四頁、第二九七頁至第三○二頁）上之數字，係由被告
    丙○○填載一節，經被告丙○○當庭確認（見本院卷三第二
    六頁），而比較如附表一編號二所示之存款類取款憑證（見
    本院卷一第二九五頁）與上開經被告丙○○確認由其填載數
    字之存款類取款憑證上之字跡，書寫之慣性、特徵、筆法神
    似，其中「壹」、「萬」、「正」等字更具有顯著之相似性
    ，顯見如附表一編號二所示之存款類取款憑證亦為被告丙○○所填製，核與被告戊○○前開所述被告丙○○自行填具存
    款類取款憑證領取佣金情節大致相符，況如附表一編號一至
    三、五至九所示之存款類取款憑證上之文字並非複雜難以製
    作，每張書寫時間一分鐘即十分充足，被告戊○○又何需為
    節省短暫之時間即委由被告丙○○代為填具存款類取款憑證
    ？且證人即如附表一編號三所示貸款案之申貸人林聖修於偵
    查中結證稱：伊借名與戊○○投資不動產，曾在板信銀行信
    義分行附近的咖啡廳簽過一次名，辦理對保，其他資料都是
    由板信銀行人員填寫資料等語（見本案偵查卷一第三五頁）
    ；證人即如附表一編號五所示貸款案之申貸人姚又誠於偵查
    中結證稱：伊借名與戊○○投資不動產，不知道貸款了多少
    ，只有在基隆路上的咖啡廳簽過一次名辦對保，板信銀行人
    員為一名男子等語（見本案偵查卷一第三七頁）；證人即如
    附表一編號七所示貸款案之申貸人、如附表一編號八所示之
    保證人陳大偉於偵查中結證稱：伊借名給戊○○投資不動產
    ，有去基隆路的咖啡廳簽名辦對保，板信銀行人員是一個男
    子等語（見本案偵查卷一第三九頁），亦核與被告戊○○所
    述如附表一之對保程序係在板信銀行信義分行附近之咖啡廳
    完成情節大致相同，若被告丙○○承辦如附表一所示各筆房
    地貸款之徵信、對保程序並無問題，何以捨板信銀行信義分
    行之辦公室而改在該分行附近之咖啡廳完成對保程序？此外
    ，被告戊○○與丙○○於本院審理程序中均自稱：於丙○○
    因本案自板信銀行離職後，戊○○尚順道前往丙○○新莊任
    職之公司看看丙○○等語（見本院九十九年三月八日審判筆
    錄第四頁），若如被告丙○○所辯其對於被告戊○○所為不
    法行徑均事先不知情云云，則於本案如附表一所示各筆房地
    貸款遭銀行發覺事有蹊蹺以致被告丙○○離職，且被告戊○○自知對被告丙○○有所虧欠之情形下，被告戊○○又豈敢
    主動前往被告丙○○新任職公司探望被告丙○○？被告丙○○又豈有可能沒有怨懟而平心靜氣地接受被告戊○○之探視
    ？另本案若無身為銀行職員之被告丙○○參與，本案適用法
    條或僅有刑法第三百三十九條第一項、刑法第二百十六條、
    第二百十條等最重本刑五年以下之罪名，而非本案檢察官起
    訴引用之銀行法第一百二十五條之二第一項前段最輕本刑有
    期徒刑三年以上、最重本刑十年以下之重罪，何以被告戊○○要故意誣陷被告丙○○而使自己可能受較重之刑事處罰？
    況被告丙○○自承其於如附件一所示各筆房地貸款對保時，
    未再行核對申貸人及保證人之身分，復未以話語探詢以確認
    貸款之真實與否等情，此即與一般銀行職員承辦貸放業務之
    正常流程有所出入，又若本案如附件一所示之各筆房地貸款
    過程均依規定及標準流程進行徵信、對保程序，何以被告丙○○所承辦之貸款案件於短期內即陸續有如附件一所示高達
    九件轉為催收、呆帳之情況發生？此均與常情事理有違，是
    應以被告戊○○所述被告丙○○事先即知道如附表一所示各
    筆房地貸款案件申貸人為被告戊○○之人頭，及據以提出貸
    款案財力資料、買賣契約均分屬偽造、變造之不實文件，且
    被告丙○○因領有如附表一所示之佣金以致未依規定就如附
    表一所示各筆房地申貸案進行徵信程序等情，較與事實相符
    而堪採信。
  (3)綜上所述，被告戊○○、身為銀行職員之被告丙○○與「周
    欽偉」、「小吳」、「林先生」就犯罪事實二部分共犯銀行
    法第一百二十五條之二第一項前段、刑法第二百十六條、第
    二百十條、第二百十五條之犯行，事證業已明確，堪以認定
    。
  (三)犯罪事實三之實體認定部分：
  (1)本案被告丙○○於上開時間在板信銀行信義分行任職，負責
    辦理房屋貸款及對借款戶、保證人進行徵信、對保程序等業
    務，於任職期間確曾受理如附表二所示之各筆房地貸款申請
    案件，附表二所示之各筆房地貸款申請案件所檢附之財力文
    件均係分經偽造、變造，且申貸人與保證人間均不具親戚關
    係，被告丙○○於受理後有將如附表二所示財力文件及申貸
    人、保證人具親戚關係等不實事項轉載在其如附表二所示業
    務文書上，板信銀行並因而核貸並撥款如附表二所示之款項
    ，嗣後如附表二所示之各筆房地貸款陸續轉為催收、呆帳而
    致生損害於板信銀行之財產，另如附表二所示之存摺類取款
    憑證確為被告丙○○填載，而如附表二編號一之申貸人、保
    證人均為被告辛○○之人頭等情，為被告丙○○、辛○○所
    不爭執，核與證人張永偉、壬○○、己○○、癸○○、卯○○證述情節大致相符，並有如附表二所示各筆房地貸款之交
    易明細、個人戶授信申請書及相關財力證明資料、徵信報告
    、撥款申請書暨客戶基本資料表、收支分析暨徵信報告表、
    徵信報告表（貸款人、保證人）、聯徵中心資料、票據信用
    查詢單、各人戶授信申請書、授信戶個人資料表（貸款人、
    保證人）、個人戶審核授信資料查詢檢核表、板信銀行臺北
    區域中心授信審議小組會議記錄、個人戶授信批覆書、貸款
    人、保證人身分證資料、戶口名簿、任職公司基本資料查詢
    、貸款人扣繳憑單、薪資單、薪俸袋、保證人扣繳憑單、勞
    保卡、薪資單、貸款人財力銀行存摺明細、保證人財力銀行
    存摺明細、不動產買賣契約書、不動產鑑價表、騰本、不動
    產估價報告書、款項匯出資料（含匯出匯款申請書、傳票、
    洗錢登記表）、放款帳戶帳卡明細查詢（本金）、催收紀錄
    、撥款申請書、個人戶受理文件檢查暨追蹤表、撥款文件檢
    查暨追蹤表、收支分析試算表、授信複審表、借款契約書、
    切結書、放款交易清單、委託代扣繳約定書、逾期戶自行查
    核報告表、如附表二所示申貸人、保證人之所得扣繳憑單與
    財稅中心資料不符情形一覽表、如附表二所示申貸人、保證
    人之稅務電子閘門財產所得調件明細表、板信銀行九十八年
    十月二十八日函覆資料、上海商銀九十八年七月六日函覆資
    料在卷可資佐證，自堪信上開事實為真實。
  (2)證人即如附表二編號二所示申貸人癸○○於本院審理中到庭
    結證稱：辛○○為伊配偶江啟明之友人，伊曾委請辛○○幫
    忙辦貸款買位於林森北路之房子，伊不記得房子之地址，價
    款多少也不太記得，大概為六百多萬元，頭期款為二、三萬
    元（後改稱忘了），分十五年到三十年分期付款，貸款利率
    不記得，貸款當時伊之年薪為三十幾萬元，貸款需月繳二、
    三萬元，伊打算部分要用自己的薪水來繳，部分要用借的，
    後來並未還清貸款，因為沒錢繳等語（見本院卷二第四三頁
    至第四六頁），而本案以癸○○名義購入之房地買賣價款為
    八百五十二萬元，簽約款為八十五萬元，土地增值稅單核下
    三日內需再支付八十五萬元，而向板信銀行信義分行貸款後
    ，每期本金與利息應繳金額為三萬七千餘元至三萬八千餘元
    之間，且第一期至第三期均係由被告辛○○所經營房仲公司
    之員工吳孟縈或合夥人張永偉所匯入以供銀行扣款等情，有
    卷附之不動產買賣契約書（見本案偵卷二第四一八頁）及如
    附表二編號二所示癸○○貸款專戶交易明細表（見本案偵卷
    二第三九九頁）可佐，可知證人癸○○對於如附表二編號二
    所示房地貸款所購買之房地之購買金額、分期付款細節均不
    了解，而以證人癸○○於貸款當時之年薪三十餘萬元之情況
    以觀，證人癸○○於該年度豈有可能貸款如附表二編號二所
    示之六百六十萬元並每月分期繳納三萬七千餘元至三萬八千
    餘元（以每月三萬七千元計算，一年需繳納四十四萬四千元
    ）以購買房地？況被告辛○○為使證人癸○○得以順利貸款
    而變造證人癸○○扣繳憑單，亦為被告辛○○所坦稱如前，
    果證人癸○○真有購買房屋之意，何以對於買賣總價款、分
    期付款等細節均無法答覆，甚或連第一期至第三期分期付款
    之本金、利息均係由被告辛○○所經營之公司代為支付？且
    若癸○○非被告辛○○之人頭，亦實難想像被告辛○○何以
    甘冒風險及刑罰之非難而為證人癸○○變造扣繳憑單？是依
    據上開情節顯示，證人癸○○應為被告辛○○所委託之名義
    申貸人。又證人己○○為被告辛○○所委託之名義申貸人，
    亦如前述，本案如附表二所示申貸人與保證人之不實親戚關
    係自應係由被告辛○○所捏造並轉告被告丙○○以填載在如
    附表二所示之業務文書上，均堪以認定，被告辛○○所辯癸○○非其人頭及並非其告知申貸人與保證人之不實親戚關係
    ，均核與常情事理有違，難以採信。
  (3)證人癸○○於本院審理中結證稱：辦理本案貸款時，伊家裡
    電話是00000000，行動電話是000000000
    0，但伊完全沒有接到徵信電話等語（見本院卷二第第四六
    頁反面）；證人即如附表二編號二所示之保證人卯○○於本
    院審理中到庭結證稱：辦理本案貸款時，伊在弘河公司任職
    ，擔任技術員職務，公司電話為00000000，伊之行
    動電話為0000000000，當時之年收入差不多為四
    十萬元，伊有接到銀行徵信電話，但並未告知伊之年收入為
    六十萬元，也未告知伊為癸○○之表弟等語（見本院卷二第
    四七頁至四九頁）；證人即如附表二編號一所示之申貸人己○○於本院審理中到庭結證稱：伊有同意辛○○用伊名字去
    買房子，伊當時之行動電話為0000000000，家裡
    電話為00000000，伊有接到銀行之徵信電話（後稱
    想不起來），但銀行人員並沒有詢問伊是否在鴻晁公司任職
    ，也沒有問伊工作的事，徵信電話中對方要伊一個月繳若干
    錢，是九十三年、九十四年接到電話，每個月都有催我繳錢
    ，除了催伊繳錢外，並沒有打過其他電話等語（見本院卷二
    第五三頁背面至第五六頁）；證人即如附表二編號一所示之
    保證人壬○○於本院審理中到庭結證稱：伊於九十四年間在
    中信房屋任職，辛○○當時是公司的經理，公司電話前四碼
    為二五○一，辛○○要伊作保，而伊不知道要怎麼拒絕，只
    好同意，至於有無接到銀行徵信電話，伊已經不記得了，印
    象很模糊，不敢肯定有沒有接到電話，不過辛○○並沒有交
    代如果有人來徵信要回答說在聖德幼稚園擔任娃娃車司機、
    每年收入六十萬元等話語，伊也沒有跟銀行人員說伊在聖德
    幼稚園工作及每年收入六十萬元等話語。後來銀行人有來對
    保，地點是在中信房屋地下室，曾看過丙○○，應該是在中
    信房屋看過，伊不清楚銀行的人知不知道伊在中信房屋任職
    ，但公司大家都是穿白襯衫、西裝褲、打領帶，銀行的人並
    沒有詢問伊是否為聖德幼稚園娃娃車司機、當時為何會在中
    信房屋、當天為何不用上班等問題等語（見本院卷二第五六
    頁背面至第五八頁），再參以如附表二所示各筆房地貸款之
    借款申請書暨客戶基本資料表中所載申貸人、保證人之聯絡
    電話（分見本案偵卷二第四○○頁、第四四六頁），亦分核
    與證人癸○○、卯○○、己○○、壬○○所稱貸款當時之聯
    絡電話相符，再佐以證人癸○○、卯○○、己○○、壬○○
    上開所述徵信、對保之程序，被告丙○○顯未就證人癸○○
    、己○○進行徵信程序，亦未就證人卯○○、壬○○在借款
    申請書上所載與貸款與否評估等有關職業、收入及是否與相
    關申貸人、保證人有親戚關係等重要事項進行徵信程序，且
    於對證人壬○○進行對保程序時，亦明顯忽略證人壬○○之
    職業並非借款申請書上所載擔任娃娃車司機之顯著事實，被
    告丙○○辯稱其有按規定進行徵信、對保程序云云，顯與事
    實不合，不足採信。
  (4)被告辛○○於偵查中陳稱：「（檢察官問：己○○的薪資扣
    繳憑單鴻晁實業有限公司由何人提供？）答：我變造的，己○○並未在該公司上班，資料可能是我的客戶之一，我經手
    處理，變造後再重新影印，提供給丙○○。（檢察官問：丙○○知否己○○不是實際房屋買受人？）答：知道，因為我
    有告知丙○○，房屋是我要買的。（檢察官問：丙○○知否
    你信用不好無法貸款？）答：知道。‧‧‧（檢察官問：銀
    行以己○○的信用，為何願意貸款超過八成？）答：我有變
    造己○○的扣繳憑單，將年薪調高為七十六萬餘元。（檢察
    官問：以年薪七十六萬餘元，銀行應該也不願意貸款超過八
    成？）答：如我前述，我有告訴丙○○，這是我自己要買的
    房子。」（見本案偵查卷一第五七頁），分析檢察官與被告
    辛○○上開問答上下文內容，檢察官詢及被告丙○○是否知
    悉證人己○○為名義申貸人時，筆錄所載提問固未特別敘及
    「事前或事後」，但之後檢察官就被告辛○○使用變造之扣
    繳憑單如何能使銀行貸款超過八成之問題加以詢問時，顯係
    就「本案申貸之際」何以貸款額度超過八成一節加以質疑，
    被告辛○○即答以「如我前述，我有告訴丙○○，這是我自
    己要買的。」等語，顯見被告辛○○於偵查中所為上開陳述
    之意，係指其業已於「本案申貸之際」將證人己○○為其人
    頭一節告知被告丙○○，貸款額度始得超過八成；另如附表
    二所示之提領約當貸款金額百分之二現金之存款類取款憑證
    （分見本院卷一第三○三頁、第三○七頁）上之數字，係由
    被告丙○○填載一節，經被告丙○○當庭確認（見本院卷三
    第二六頁背面），亦與上開本案犯罪事實二部分認定被告丙○○自行填具存款類取款憑證領取以佣金情節大致相符，況
    如附表二所示之存款類取款憑證上之文字並非複雜難以製作
    ，每張書寫時間一分鐘即十分充足，被告辛○○又何需為節
    省短暫之時間即委由被告丙○○代為填具存款類取款憑證？
    經辦徵信、對保程序之被告丙○○又何以願在無任何利益之
    情況下為如上所述不進行徵信程序、不按規定進行徵信程序
    及刻意忽略證人壬○○非娃娃車司機之顯著事實？此均顯與
    常情事理有違，是本案如附表二所示之存款類取款憑證所提
    領之現金均為被告辛○○許以被告丙○○之佣金，且為被告
    丙○○自行填具及提領，被告丙○○事先即知悉如附表二所
    示支各筆房地貸款案件申貸人為被告辛○○之人頭，及據以
    提出貸款案財力資料均屬變造之不實文件等情，堪以認定，
    被告丙○○、辛○○所辯未交付佣金，及被告辛○○於本院
    審理中改稱其於偵查中所述係指於貸款轉為催收始告知丙○○云云，顯為事後卸責之詞，不足採信。至於被告辛○○所
    辯如附表二所示之存款類取款憑證或為支付原屋主之尾款、
    或為仲介服務費云云，觀諸證人己○○、癸○○貸款專戶之
    往來明細資料（分見本案偵卷二第四四四頁、第三九九頁）
    ，可看出同日業已轉帳撥款六百三十五萬三千一百一十四元
    、五百五十八萬九千六百八十元與賣主，何以支付原屋主之
    款項不一次給付而需在同日分兩次（一次匯款、一次提領現
    金）為之？況如附表二所示之存款類取款憑證亦均顯示為提
    領現金，被告辛○○又為何捨透過銀行轉帳、匯款等方式而
    改採交易較不安全、將來舉證困難之提領現金交付方式以支
    付屋主尾款或仲介服務費？是被告辛○○上開所辯，核與常
    情事理相違，不足憑採。
  (5)綜上所述，被告辛○○、身為銀行職員之被告丙○○就犯罪
    事實三部分共犯銀行法第一百二十五條之二第一項前段、刑
    法第二百十六條、第二百十條、第二百十五條之犯行，事證
    業已明確，堪以認定。
貳、法律適用部分：
一、比較新舊法部分：
    查被告丙○○、戊○○、辛○○行為後，刑法業經立法院通
    過修正，於九十四年二月二日經總統公布修正，並自九十五
    年七月一日生效，就與本案有關之法條比較如下：
  (一)刑法第二百十五條罰金刑部分，因刑法第三十三條第五款之
    修正，上開規定法定刑之最低法定刑度提高為新臺幣一千元
    ，適用舊法對於本案被告丙○○、戊○○、辛○○較為有利
    。
  (二)牽連犯部分，新法刪除刑法第五十五條後段關於牽連犯之規
    定，而將原犯一罪而其方法或結果之行為犯他罪應從一重論
    斷之情修正為原犯一罪與其方法或結果之行為犯他罪間應分
    論併罰，適用舊法對於被告丙○○、戊○○、辛○○較為有
    利。
  (三)連續犯部分，新法刪除第五十六條關於連續犯之規定，將連
    續數行為而犯同一之罪名者以一罪論之情修正為連續數行為
    應分論併罰，適用舊法對於被告丙○○、戊○○、辛○○較
    為有利。
  (四)就因身分或其他特別關係成立之罪，其共同實施而無特別關
    係者，新法增訂第三十一條第一項後段得減輕其刑之規定，
    適用新法對於被告戊○○、辛○○較為有利。
  (五)累犯部分，新法將原規定「受有期徒刑之執行完畢，或受無
    期徒刑或有期徒刑一部之執行而赦免後，五年以內再犯有期
    徒刑以上之罪者，為累犯，加重本刑至二分之一」修正為「
    受徒刑之執行完畢或一部執行而赦免後，五年以內『故意』
    再犯有期徒刑以上之罪者，為累犯，加重本刑至二分之一」
    ，適用新法對於被告戊○○較為有利。
  (六)經綜合比較上開法律變更之情形，以九十五年七月一日修正
    生效前之規定對於被告丙○○、戊○○、辛○○較為有利，
    依據修正後刑法第二條第一項前段之規定，即應適用九十五
    年七月一日修正生效前之上開刑法規定，合先敘明。
  (七)新修正之刑法，就共同正犯之規定，將正犯之定義由「二人
    以上共同『實施』犯罪之行為」修正為「二人以上共同『實
    行』犯罪之行為」，因就本案被告刑之輕重均無影響，是應
    直接適用修正後之規定。
二、論罪部分：
  (一)本件被告戊○○、辛○○雖非銀行職員，惟因與具銀行職員
    身分之被告丙○○有共同之犯意聯絡及行為分擔，依修正前
    刑法第三十一條第一項之規定仍成立共同正犯，故核被告丙○○、戊○○、辛○○所為，係犯如附表一、二所示刑法第
    二百十六條、第二百十條、第二百十五條之行使偽造、變造
    私文書罪、行使業務登載不實文書罪及銀行法第一百二十五
    條之二第一項前段銀行職員背信罪。
  (二)本案檢察官雖僅就刑法第二百十六條、第二百十條之行使偽
    造私文書罪及銀行法第一百二十五條之二第一項前段銀行職
    員背信罪提起公訴，而漏未起訴刑法第二百十六條、第二百
    十條、第二百十五條之行使變造文書罪及行使業務登載不實
    文書罪，惟此部分與前開經檢察官各起訴部分分有想像競合
    、連續犯、牽連犯之一罪關係，且經本院當庭告知被告，本
    院自應併與審理。
  (三)被告丙○○與戊○○、「周欽偉」、「小吳」、「林先生」
    就犯罪事實二之犯行，被告丙○○與辛○○就犯罪事實三之
    犯行，分有犯意聯絡及行為分擔，均為共同正犯。
  (四)被告丙○○、戊○○所為如附表一所示偽造、變造私文書、
    業務登載不實文書之行為，被告丙○○、辛○○所為如附表
    二所示偽造、變造私文書、業務登載不實文書之行為，均為
    行使之高度行為所吸收，均不另論罪。
  (五)被告丙○○、戊○○就如附表一編號一、三至九所示以一行
    為觸犯行使偽造、變造私文書、業務登載不實文書罪名，及
    就如附表一編號二所示以一行為觸犯行使偽造私文書、業務
    登載不實文書罪名；被告丙○○、辛○○就如附表二編號一
    所示以一行為觸犯行使偽造私文書、業務登載不實文書罪名
    、及如附表二編號二所示以一行為觸犯行使變造私文書、業
    務登載不實文書罪名，均為想像競合犯，應依修正後刑法第
    五十五條從情節較重論以一行使偽造私文書罪（即附表一、
    附表二編號一部分）、行使變造私文書罪（即附表二編號二
    部分）。
  (六)被告丙○○如附表一、二所示數次行使偽造私文書及銀行職
    員背信之犯行；被告戊○○如附表一所示數次行使偽造私文
    書及銀行職員背信之犯行；被告辛○○如附表二所示行使業
    務登載不實文書及銀行職員背信之犯行，時間緊接，犯罪方
    法均相同，觸犯構成要件相同之罪名，顯係各基於概括犯意
    而為，均為連續犯，依修正前刑法第五十六條之規定，以一
    罪論，並均加重其刑。
  (七)被告丙○○本案（即附表一、附表二部分）所犯連續行使偽
    造私文書罪、行使變造私文書、連續銀行職員背信罪間；被
    告戊○○本案（即附表一部分）所犯連續行使偽造私文書罪
    及連續銀行職員背信罪間；被告辛○○本案（即附表二部分
    ）所犯連續銀行職員背信罪、行使偽造私文書罪（即附表二
    編號一部分）、行使變造私文書罪（即附表二編號二部分）
    間，有方法目的之牽連關係，爰依修正前刑法第五十五條後
    段之規定從重論以一連續銀行職員背信罪。
  (八)另被告戊○○前所受有期徒刑之宣告及執行完畢之情如犯罪
    事實一所載，有臺灣高等法院被告全國前案紀錄表一份在卷
    可參，被告戊○○於有期徒刑執行完畢後五年內再犯本案有
    期徒刑以上之罪，為累犯，應依修正前刑法第四十七條之規
    定遞加重其刑。
  (九)又被告戊○○於偵查及本院審理中均坦白承認犯行，事後並
    積極與板信銀行協調還款事宜，被告辛○○於偵查及本院審
    理中坦白承認部分犯行，事後如附表二編號一所示部分業已
    清償結清，堪認被告戊○○、辛○○均係因一時短於思慮而
    為本案犯行，經審酌全案情節，倘處以上開罪名最輕本刑，
    猶嫌過重，顯為情輕法重，被告戊○○、辛○○本案犯罪既
    有前開可憫恕之處，分依修正後刑法第五十九條規定減輕其
    刑，減輕其刑至二分之一。
  (十)至於被告戊○○所辯其可適用自首、非身分犯之減刑等部分
    ，經核閱本案卷證資料，被告戊○○固係於九十六年十二月
    十七日始前往調查局製作筆錄坦承犯行，惟證人徐家生於九
    十六年八月二十三日即已前往調查局製作筆錄表明檢舉被告
    戊○○本案犯行，此分有相關筆錄在卷可參，是核與自首規
    定並不相符；另刑法第三十一條第一項固於修正後新增後段
    而得減輕其刑之規定，惟因綜合比較整體適用修正前之刑法
    規定對被告戊○○較為有利，業如前述，自亦無從割裂適用
    修正後刑法第三十一條第一項後段之規定減輕其刑，附此敘
    明。
三、爰審酌被告丙○○於偵查、本院審理中矢口否認犯行，犯後
    態度不佳，且被告丙○○身為銀行職員，竟圖小利而與非銀
    行內部人員即被告戊○○、辛○○勾結以共同對銀行為背信
    行為，使銀行撥貸如附表一、二所示之款項，參與本案犯罪
    程度及惡性顯較被告戊○○、辛○○重大；被告戊○○於偵
    查、本院審理中均坦白承認犯行，並積極與板信銀行協調還
    款事宜，犯後態度良好，使用不法手段使銀行撥貸如附表一
    所示合計五千八百二十九萬元，部分業已因拍賣抵押物而清
    償結清；被告辛○○於偵查、本院審理中坦白承認部分犯行
    ，犯後態度尚佳，使用不法手段使銀銀行撥貸如附表二所示
    合計一千四百一十萬元，如附表二編號一所示部分業已拍賣
    抵押物清償結清；另參以被告丙○○、戊○○、辛○○犯罪
    目的、動機、手法及對於他人所生損害之程度等情狀，分別
    量處如主文所示之刑。至於被告丙○○、戊○○、辛○○因
    本案犯行所得財物，因需發還被害人板信銀行，自無庸併與
    宣告沒收，附此敘明。
、公訴意旨另以：被告丙○○就如附表三所示各筆房地貸款部
    分，基於損害板信銀行之利益，未對該等申貸案進行實質徵
    信及對保審查程序，因而未察覺前揭薪資證明或薪資袋等資
    料係屬偽造，致使板信銀行分別准予核貸並撥款如附表三所
    示，後因該等房屋貸款轉為呆帳或逾期未繳，致生損害於板
    信銀行之利益，因認被告丙○○就如附表三所示部分涉犯銀
    行法第一百二十五條之二第一項前段之背信罪嫌等語。訊據
    被告丙○○堅決否認有此部分犯行，並辯稱：伊有按規定進
    行徵信、對保程序，且伊事前對於如附表三所示申貸人為人
    頭、使用如附表三所示不實文件等並不知情等語。經查：如
    附表三編號二、三所示之申貸人為證人庚○○之人頭，而相
    關據以申貸之財力資料確有不實，且證人庚○○業因偽造文
    書案而經法院判處有罪在案等情，有相關證據資料在卷可佐
    ，而如附表三編號一所示申貸人為寅○○之申貸案，經本院
    調閱寅○○其他銀行往來及電話申請資料，顯現寅○○之身
    分證業經換貼不同照片以使用，且相關申請資料中亦有數種
    不同筆跡，本案如附表三編號一所示申貸案中相關文件中之
    「寅○○」之簽名及字跡，雖與被告丙○○之字跡相似，但
    亦難據此逕認如附表三編號一所示之申貸案為被告丙○○自
    行冒用「寅○○」名義辦理貸款，另參以檢察官起訴引用之
    被告辛○○之陳述、證人張永偉、庚○○之證言、本院審理
    中傳喚證人庚○○、丁○○、甲○○之證言及本院審理中所
    調取如附表三所示貸款專戶之相關傳票，雖堪認被告丙○○
    於相關徵信、對保程序過程中或有未善盡注意義務之情事，
    然並無法證明被告丙○○有因如附表三所示之申貸案自證人
    庚○○處、寅○○或使用寅○○名義之人處收取對價，亦無
    法證明被告丙○○就如附表三所示之申貸案有與證人庚○○
    、寅○○或使用寅○○名義之人有如何之犯意聯絡及行為分
    擔，本案自難認被告丙○○就如附表三所示申貸案有何為自
    己、第三人不法利益或損害板信銀行利益之意圖，是本院自
    難僅憑檢察官未盡舉證責任之指述而為被告丙○○有罪之認
    定，然因公訴人認被告丙○○所涉此部分罪嫌倘成立犯罪，
    與本院前揭論罪科刑部分有連續犯之裁判上一罪關係，是爰
    就上開部分不另為無罪之諭知。
據上論斷，應依刑事訴訟法第二百九十九條第一項前段，銀行法
第一百二十五條之二第一項前段，修正後刑法第二條第一項前段
、第十一條前段、第二十八條、第五十五條、第五十九條、第二
百十六條、第二百十條、第二百十五條、修正前刑法第五十六條
、第五十五條後段、第四十七條，刑法施行法第一條之一，判決
如主文。
本案經檢察官鄭深元、周懷廉到庭執行職務
中    華    民    國    99    年    4     月    2     日
                        臺灣臺北地方法院刑事第一庭
                            審判長法  官   陳興邦
                                  法  官   蘇嘉豐
                                  法  官   唐于智
上正本證明與原本無異。
如不服本判決，應於判決送達後10日內，向本院提出上訴狀。
                                  書記官   陳家欣
中    華    民    國    99    年    4     月    2     日
附錄本案論罪法條
銀行法第125條之2
銀行負責人或職員，意圖為自己或第三人不法之利益，或損害銀
行之利益，而為違背其職務之行為，致生損害於銀行之財產或其
他利益者，處 3 年以上 10 年以下有期徒刑，得併科新臺幣 1
千萬元以上 2 億元以下罰金。其犯罪所得達新臺幣一億元以上
者，處 7 年以上有期徒刑，得併科新臺幣 2500 萬元以上 5 億
元以下罰金。
銀行負責人或職員，二人以上共同實施前項犯罪之行為者，得加
重其刑至二分之一。
第 1 項之未遂犯罰之。
前三項規定，於外國銀行或經營貨幣市場業務機構之負責人或職
員，適用之。
刑法第216條
行使第 210 條至第 215 條之文書者，依偽造、變造文書或登載
不實事項或使登載不實事項之規定處斷。
刑法第210條
偽造、變造私文書，足以生損害於公眾或他人者，處 5 年以下
有期徒刑。
刑法第215條
從事業務之人，明知為不實之事項，而登載於其業務上作成之文
書，足以生損害於公眾或他人者，處 3 年以下有期徒刑、拘役
或 5 百元以下罰金。
附表1（單位：新臺幣）
┌─┬────────────────────────────┬──────┐
│編│申貸、撥款經過情形及清償狀況                            │丙○○領取佣│
│號│                                                        │金細節      │
├─┼────────────────────────────┼──────┤
│1 │戊○○於93年11月間某日以申貸人李志偉（經「周欽偉」仲介）│丙○○於93年│
│  │、保證人王愛琳（戊○○自行請託）之名義，檢附經偽造之李志│12月2 日自行│
│  │偉扣繳憑單、銀行存摺往來明細（不實財力證明文件由「周欽偉│填具提款單領│
│  │」提供）、經變造之買賣契約書（買賣契約書經戊○○變造提高│取18萬4000元│
│  │價格）之不實文件，向板信銀行信義分行提出貸款之申請。    │（即貸款金額│
│  │                                                        │2 ％）之佣金│
│  │丙○○將前開不實文件中之不實事項登載在其業務上製作之個人│（存摺類取款│
│  │戶授信申請書等文書上，致使板信銀行於93年11月30日、同年12│憑證見本院卷│
│  │月2 日核貸並撥款920 萬元至李志偉之貸款專戶。            │1第294 頁） │
│  │                                                        │            │
│  │此筆貸款於95年1月24日結清。                             │            │
│  ├────────────────────────────┴──────┤
│  │觸犯法條：                                                            │
│  │刑法第216 、210 、215 條行使偽造私文書、行使變造私文書、行使業務登載不│
│  │實文書罪及銀行法第125 條之2 第1 項前段銀行職員背信罪。                │
├─┼────────────────────────────┬──────┤
│2 │戊○○於93年11月間某日以申貸人徐傑聖、保證人林弘昌（均為│丙○○於93年│
│  │戊○○自行請託）之名義，檢附經偽造之徐傑聖扣繳憑單、林弘│12月24日自行│
│  │昌扣繳憑單（不實財力證明文件係向「林先生」購得）之不實文│填具提款單領│
│  │件，向板信銀行信義分行提出貸款之申請。                  │取12萬6000元│
│  │                                                        │（即貸款金額│
│  │丙○○將前開不實文件中之不實事項登載在其業務上製作之徵信│2 ％）之佣金│
│  │報告表、個人戶授信申請書、授信戶個人資料表、個人戶授信批│（存摺類取款│
│  │覆書（填載在徵信意見欄）等文書上，致使板信銀行於93年12月│憑證見本院卷│
│  │16日、同年12月24日核貸並撥款630 萬元至徐傑聖之貸款專戶。│1 第295 頁）│
│  │                                                        │            │
│  │此筆貸款本金、利息於95年6 月12日轉催收，嗣並轉列呆帳。  │            │
│  ├────────────────────────────┴──────┤
│  │觸犯法條：                                                            │
│  │刑法第216 、210 、215 條行使偽造私文書、行使業務登載不實文書罪及銀行法│
│  │第125 條之2 第1 項前段銀行職員背信罪。                                │
├─┼────────────────────────────┬──────┤
│3 │戊○○於94年1 月間某日以申貸人林聖修（戊○○自行請託）、│丙○○於94年│
│  │保證人丑○○○（經「小吳」仲介）之名義，檢附經偽造之林聖│2 月4 日自行│
│  │修扣繳憑單、丑○○○扣繳憑單（林聖修不實財力證明文件係向│填具提款單領│
│  │「林先生」購得，丑○○○不實財力證明文件係由「小吳」提供│取13萬2300元│
│  │）、經變造之買賣契約書（買賣契約書經戊○○變造提高價格）│（即貸款金額│
│  │之不實文件，向板信銀行信義分行提出貸款之申請。          │2.02％）之佣│
│  │                                                        │金（存摺類取│
│  │丙○○將前開不實文件中之不實事項登載在其業務上製作之借款│款憑證見本院│
│  │申請書暨客戶基本資料表、個人徵信報告表、個人戶審核授信資│卷1 第297 頁│
│  │料查詢檢核表、個人戶授信批覆書（填載在徵信意見欄）等文書│）          │
│  │上，致使板信銀行於94年2 月3 日核貸並撥款655 萬元至林聖修│            │
│  │之貸款專戶。                                            │            │
│  │                                                        │            │
│  │此筆貸款本金、利息於95年5月10日轉催收，嗣並轉列呆帳。   │            │
│  ├────────────────────────────┴──────┤
│  │觸犯法條：                                                            │
│  │刑法第216 、210 、215 條行使偽造私文書、行使變造私文書、行使業務登載不│
│  │實文書罪及銀行法第125 條之2 第1 項前段銀行職員背信罪。                │
├─┼────────────────────────────┬──────┤
│4 │戊○○於94年1 月間某日以申貸人郭張城（人頭來源不明）、保│郭張城貸款專│
│  │證人林弘昌（戊○○自行請託）之名義，檢附經偽造之郭張城扣│戶並無相關提│
│  │繳憑單、林弘昌扣繳憑單（郭張城不實財力證明文件來源不明，│領記錄，被告│
│  │林弘昌不實財力證明文件係向「林先生」購得）、經變造之買賣│戊○○復表示│
│  │契約書（買賣契約書經戊○○變造提高價格）之不實文件，向板│確實有支付2 │
│  │信銀行信義分行提出貸款之申請。                          │％至3 ％之佣│
│  │                                                        │金，是基於被│
│  │丙○○將前開不實文件中之不實事項登載在其業務上製作之借款│告丙○○有利│
│  │申請書暨客戶基本資料表等文書上，致使板信銀行於94年2 月25│認定之原則，│
│  │日、同年3 月3 日核貸並撥款630 萬元至郭張城之貸款專戶。  │認定此部分被│
│  │                                                        │告丙○○取得│
│  │此筆貸款於95年9月22日結清。                             │2 ％之佣金即│
│  │                                                        │12萬6000元  │
│  ├────────────────────────────┴──────┤
│  │觸犯法條：                                                            │
│  │刑法第216 、210 、215 條行使偽造私文書、行使變造私文書、行使業務登載不│
│  │實文書罪及銀行法第125 條之2 第1 項前段銀行職員背信罪。                │
├─┼────────────────────────────┬──────┤
│5 │戊○○於94年6 月間某日以申貸人姚又誠（戊○○自行請託）之│丙○○於94年│
│  │名義，檢附經偽造之姚又誠扣繳憑單（姚又誠不實財力證明文件│6 月16日自行│
│  │係向「林先生」購得）、經變造之買賣契約書（買賣契約書經陳│填具提款單領│
│  │威宏變造提高價格）之不實文件，向板信銀行信義分行提出貸款│取12萬元（即│
│  │之申請。                                                │貸款金額3.58│
│  │                                                        │％）之佣金（│
│  │丙○○將前開不實文件中之不實事項登載在其業務上製作之借款│存摺類取款憑│
│  │申請書暨客戶基本資料表、收支分析暨徵信報告表、個人戶審核│證見本院卷1 │
│  │授信資料查詢檢核表、個人戶授信批覆書（填載在徵信意見欄）│第298 頁）  │
│  │等文書上，致使板信銀行於94年6 月16日核貸並撥款335 萬元至│            │
│  │姚又誠之貸款專戶。                                      │            │
│  │                                                        │            │
│  │此筆貸款本金、利息於95年10月11日轉催收，經拍賣抵押物，尚│            │
│  │餘103萬8856元未清償。                                   │            │
│  ├────────────────────────────┴──────┤
│  │觸犯法條：                                                            │
│  │刑法第216 、210 、215 條行使偽造私文書、行使變造私文書、行使業務登載不│
│  │實文書罪及銀行法第125 條之2 第1 項前段銀行職員背信罪。                │
├─┼────────────────────────────┬──────┤
│6 │戊○○於94年8 月間某日以申貸人廖文宗（戊○○自行請託）、│丙○○於94年│
│  │保證人施啟聞（經「小吳」仲介）之名義，檢附經偽造之廖文宗│8 月18日自行│
│  │存摺、施啟聞存摺（廖文宗不實財力證明文件係向「林先生」購│填具提款單領│
│  │得、施啟聞不實財力證明文件係由「小吳提供」）、經變造之買│取15萬4000元│
│  │賣契約書（買賣契約書經戊○○變造提高價格）之不實文件，向│（即貸款金額│
│  │板信銀行信義分行提出貸款之申請。                        │2 ％）之佣金│
│  │                                                        │（存摺類取款│
│  │丙○○將前開不實文件中之不實事項登載在其業務上製作之借款│憑證見本院卷│
│  │申請書暨客戶基本資料表等文書上，致使板信銀行於94年8 月17│1 第299頁 ）│
│  │日核貸並撥款770 萬元至廖文宗之貸款專戶。                │            │
│  │                                                        │            │
│  │此筆貸款於95年2月7 日結清。                             │            │
│  ├────────────────────────────┴──────┤
│  │觸犯法條：                                                            │
│  │刑法第216 、210 、215 條行使偽造私文書、行使變造私文書、行使業務登載不│
│  │實文書罪及銀行法第125 條之2 第1 項前段銀行職員背信罪。                │
├─┼────────────────────────────┬──────┤
│7 │戊○○於94年8 月間某日以申貸人陳大偉（戊○○自行請託）、│丙○○於94年│
│  │保證人施啟閔（經「小吳」仲介）之名義，檢附經偽造之陳大偉│9 月8 日自行│
│  │扣繳憑單、施啟閔扣繳憑單（陳大偉不實財力證明文件係向「林│填具提款單領│
│  │先生」購得，施啟閔不實財力證明文件係由「小吳」提供）、經│取18萬6000元│
│  │變造之買賣契約書（買賣契約書經戊○○變造提高價格）之不實│（即貸款金額│
│  │文件，向板信銀行信義分行提出貸款之申請。                │3 ％）之佣金│
│  │                                                        │（存摺類取款│
│  │丙○○將前開不實文件中之不實事項登載在其業務上製作之借款│憑證見本院卷│
│  │申請書暨客戶基本資料表、個人戶審核授信資料查詢檢核表、收│1 第300 頁）│
│  │支分析暨徵信報告表、個人戶授信批覆書（填載在徵信意見欄）│            │
│  │等文書上，致使板信銀行於94年9 月7 日核貸並撥款620 萬元至│            │
│  │陳大偉之貸款專戶。                                      │            │
│  │                                                        │            │
│  │此筆貸款本金、利息於95年7月13日轉催收，嗣並轉列呆帳。   │            │
│  ├────────────────────────────┴──────┤
│  │觸犯法條：                                                            │
│  │刑法第216 、210 、215 條行使偽造私文書、行使變造私文書、行使業務登載不│
│  │實文書罪及銀行法第125 條之2 第1 項前段銀行職員背信罪。                │
├─┼────────────────────────────┬──────┤
│8 │戊○○於94年10月間某日以申貸人徐家生、保證人陳大偉（均為│丙○○於94年│
│  │戊○○自行請託）之名義，檢附經偽造之徐家生扣繳憑單、陳大│10月26日自行│
│  │偉扣繳憑單（不實財力證明文件均係向「林先生」購得）、經變│填具提款單領│
│  │造之買賣契約書（買賣契約書經戊○○變造提高價格）之不實文│取13萬6000元│
│  │件，向板信銀行信義分行提出貸款之申請。                  │（即貸款金額│
│  │                                                        │2 ％）之佣金│
│  │丙○○將前開不實文件中之不實事項登載在其業務上製作之借款│（存摺類取款│
│  │申請書暨客戶基本資料表、收支分析暨徵信報告表、個人戶授信│憑證見本院卷│
│  │批覆書（填載在徵信意見欄）等文書上，致使板信銀行於94年10│1 第301 頁）│
│  │月26日核貸並撥款679 萬元至徐家生之貸款專戶。            │            │
│  │                                                        │            │
│  │此筆貸款本金、利息於95年7月13日轉催收，嗣並轉列呆帳。   │            │
│  ├────────────────────────────┴──────┤
│  │觸犯法條：                                                            │
│  │刑法第216 、210 、215 條行使偽造私文書、行使變造私文書、行使業務登載不│
│  │實文書罪及銀行法第125 條之2 第1 項前段銀行職員背信罪。                │
├─┼────────────────────────────┬──────┤
│9 │戊○○於95年1 月間某日以申貸人施啟閔、保證人施啟聞（均為│丙○○於95年│
│  │「小吳」仲介）之名義，檢附經偽造之施啟閔扣繳憑單、施啟聞│1 月9 日自行│
│  │扣繳憑單（不實財力證明文件均由「小吳」提供）、經變造之買│填具提款單領│
│  │賣契約書（買賣契約書經戊○○變造提高價格）之不實文件，向│取25萬元（即│
│  │板信銀行信義分行提出貸款之申請。                        │貸款金額4.24│
│  │                                                        │％）之佣金（│
│  │丙○○將前開不實文件中之不實事項登載在其業務上製作之借款│存摺類取款憑│
│  │申請書暨客戶基本資料表、收支分析暨徵信報告表、個人戶授信│證見本院卷1 │
│  │批覆書（填載在徵信意見欄）等文書上，致使板信銀行於95年1 │第302 頁）  │
│  │月6日核貸並撥款590 萬元至施啟閔之貸款專戶。             │            │
│  │                                                        │            │
│  │此筆貸款本金、利息於95年10月11日轉催收，經拍賣抵押物，業│            │
│  │已結清。                                                │            │
│  ├────────────────────────────┴──────┤
│  │觸犯法條：                                                            │
│  │刑法第216 、210 、215 條行使偽造私文書、行使變造私文書、行使業務登載不│
│  │實文書罪及銀行法第125 條之2 第1 項前段銀行職員背信罪。                │
└─┴───────────────────────────────────┘
附表二：（單位：新臺幣）
┌─┬────────────────────────────┬──────┐
│編│申貸、撥款經過情形及清償狀況                            │丙○○領取佣│
│號│                                                        │金細節      │
├─┼────────────────────────────┼──────┤
│1 │辛○○於94年4 月間某日以申貸人己○○（辛○○自行請託）、│丙○○於94年│
│  │保證人壬○○（辛○○自行請託）之名義，檢附經偽造之己○○│6 月6 日自行│
│  │扣繳憑單、銀行存摺往來明細（不實財力證明文件由辛○○自行│填具提款單領│
│  │偽造）之不實文件，並告知保證人壬○○為申貸人己○○之姪子│取16萬5000元│
│  │等不實情節，向板信銀行信義分行提出貸款之申請。          │（即貸款金額│
│  │                                                        │2.2 ％）之佣│
│  │丙○○將前開不實文件中及辛○○告知之不實事項，登載在其業│金（存摺類取│
│  │務上製作之借款申請書暨客戶基本資料表、收支分析暨徵信報告│款憑證見本院│
│  │表、個人戶授信批覆書（填載在徵信意見欄）等文書上，致使板│卷1 第307 頁│
│  │信銀行於94年6 月6 日核貸並撥款750 萬元至己○○之貸款專戶│）          │
│  │。                                                      │            │
│  │此筆貸款本金、利息於96年3 月12日轉催收，經拍賣抵押物結清│            │
│  │。                                                      │            │
│  ├────────────────────────────┴──────┤
│  │觸犯法條：                                                            │
│  │刑法第216 、210 、215 條行使偽造私文書、行使業務登載不實文書罪及銀行法│
│  │第125 條之2 第1 項前段銀行職員背信罪。                                │
├─┼────────────────────────────┬──────┤
│2 │辛○○於94年2 月間某日以申貸人癸○○、保證人卯○○（均為│丙○○於94年│
│  │辛○○經由癸○○之配偶江啟明請託）之名義，檢附經變造之鄭│3 月22日自行│
│  │秀英扣繳憑單（不實財力證明文件係由辛○○變造）之不實文件│填具提款單領│
│  │，辛○○並告知保證人卯○○為申貸人癸○○之表弟之不實情節│取16萬6000元│
│  │，向板信銀行信義分行提出貸款之申請。                    │（即貸款金額│
│  │                                                        │2.5 ％）之佣│
│  │丙○○將前開不實文件中及辛○○告知之不實事項，登載在其業│金（存摺類取│
│  │務上製作之借款申請書暨客戶基本資料表、收支分析暨徵信報告│款憑證見本院│
│  │表、個人戶授信批覆書（填載在徵信意見欄）等文書上，致使板│卷1 第303 頁│
│  │信銀行於94年3 月22日核貸並撥款660 萬元至癸○○之貸款專戶│）          │
│  │。                                                      │            │
│  │                                                        │            │
│  │此筆貸款本金、利息於95年7 月13日轉催收，嗣並轉列呆帳。  │            │
│  ├────────────────────────────┴──────┤
│  │觸犯法條：                                                            │
│  │刑法第216 、210 、215 條行使變造私文書、行使業務登載不實文書罪及銀行法│
│  │第125 條之2 第1 項前段銀行職員背信罪。                                │
└─┴───────────────────────────────────┘
附表3（即起訴書附表二編號三至五）
┌─┬───┬────┬───┬───┬─────────────┐
│編│申  貸│房貸總額│撥  款│繳  息│不實貸款資料              │
│號│名義人│        │日  期│情  形│                          │
├─┼───┼────┼───┼───┼─────────────┤
│1 │寅○○│660萬元 │940824│呆帳  │1.豐正雄不實薪資扣繳憑單。│
├─┼───┼────┼───┼───┼─────────────┤
│2 │乙○○│500萬元 │941102│逾期  │1.乙○○不實薪俸袋。      │
│  │      │        │      │      │2.不實保證人丁○○。      │
├─┼───┼────┼───┼───┼─────────────┤
│3 │丁○○│680萬元 │941103│已拍賣│1.丁○○不實薪俸袋。      │
│  │      │        │      │      │2.不實保證人乙○○。      │
└─┴───┴────┴───┴───┴─────────────┘

司法院資訊處製作；財團法人民間司法改革基金會備份。
